臺灣屏東地方法院民事判決　　　　　　　 95年度訴字第307號
原　　　告　甲○○○○○○
訴訟代理人　林朋助律師
被　　　告　乙○○
　　　　　　　　　　　（現在臺灣高雄第二監獄服刑）
上列當事人間因業務侵占等案件，經原告提起刑事訴訟附帶民事
訴訟，請求損害賠償事件，經本院刑事庭移送前來，本院於民國
96年6 月4 日言詞辯論終結，判決如下：
    主  文
被告應給付原告新臺幣壹佰捌拾萬零柒仟玖佰柒拾肆元，及自民
國九十六年一月三十一日起至清償日止，按週年利率百分之五計
算之利息。
原告其餘之訴駁回。
訴訟費用由被告負擔。
本判決原告勝訴部分於原告以新臺幣陸拾萬元供擔保後，得假執
行。
原告其餘假執行之聲請駁回。
    事實及理由
壹、程序部分：
    按訴狀送達後，原告不得將原訴變更或追加他訴。但減縮應
    受判決事項之聲明者，不在此限，民事訴訟法第255 條第1
    項第3 款定有明文。查本件原告起訴請求被告給付新臺幣（
    下同）2,357,702 元，並自附帶民事訴訟起訴狀繕本送達翌
    日（即民國94年8 月19日）起至清償日止，按年息百分之5
    計算之利息，嗣於本件準備程序中，縮減請求被告應給付原
    告1,954,730 元，並自96年1 月24日民事更正暨陳報狀繕本
    送達翌日（即96年1 月31日）起至清償日止，按年息百分之
    5 計算之利息，核屬民事訴訟法第255 條第1 項第3 款所定
    減縮應受判決事項之聲明，應予准許，合先敘明。
貳、實體部分：
一、原告起訴主張：
  (一)被告於92年12月間起，在原告商行擔任業務員，負責該商行
    貨品之銷貨及收取貨款等工作，為從事業務之人。惟被告自
    92年12月間某日起至93年9 月間某日為止，連續於附表1 編
    號1 至19、編號21至22、編號39至43、編號47至57、編號62
    、編號67至96所示時間，將該等編號所示客戶交予原告商行
    之貨款，在屏東縣某不詳地點，以變易持有為所有之意思連
    續予以侵占，累計金額達1,738,516 元。
  (二)又被告於93年8 、9 月間某日，向原告商行提領如附表2 所
    示之貨品後，既未交由客戶販賣，亦未繳還原告商行，而連
    續於附表2 所示清點日期前之某日，在屏東縣某不詳地點予
    以侵占，其價額合計為16,214元。嗣於93年8 月26日及93年
    9 月2 日原告商行人員清點存貨時，始發現貨物短少情事。
  (三)被告明知原告商行負責人即原告侯明富並未授權其向他人借
    款，竟於93年8 月3 日在佳珍海產小吃部，向該小吃部負責
    人蕭受發之配偶陳寶月謊稱原告商行急需現金週轉，而先行
    借支200,000 元，陳寶月誤認原告商行確有急用，乃將200,
    000 元現金交予被告。嗣陳寶月向原告商行負責人即原告侯
    明富求證時，始知受騙。原告則於93年9 月間進行查帳時，
    方發現前開其他應收帳款短少不符之情況，前開借款金額，
    已由原告清償。
  (四)綜上，被告前開行為造成原告共計1,954,730 元損害，爰依
    侵權行為法律關係及不當得利之規定，向被告請求賠償損害
    與返還不當得利。並於本院聲明：1.被告應給付原告1,954,
    730 元，及自附帶民事訴訟起訴狀繕本送達翌日（即96年1
    月31日）起至清償日止，按年息百分之5 計算之利息。2.原
    告願供擔保，請准宣告假執行。
二、被告則以：
  (一)被告對於挪用原告客戶貨款1,738,516 元不爭執。惟應扣除
    被告於鮪魚季期間為客戶阿龍、阿榮、佳珍、通海、湫仔、
    國珍、大鯛及金東港等8 家餐廳之店面造景、裝潢費用代墊
    費用12萬元；被告未領取之93年8 月份之薪資26,756元；被
    告自93年4 月底至93年8 月底止，另行僱請訴外人陳芳泉從
    事原告業務，共15萬元工資；替客戶修理原告商行提供之冰
    箱之修理費2,600 元；及搬出12間客戶店中所置原由黑松公
    司提供之冰箱，改搬入原告商行提供冰箱之搬運費24,000元
    。上開開支均經原告事先同意，自應予扣除，並以前開費用
    就原告主張請求之金額中抵銷。
  (二)附表2 所示之物品純為庫存差異，為漏記帳或打破，依公司
    規定前已由被告薪水扣除，又93年8 月份薪水被告並無受領
    。另向陳寶月借款20萬元係公司欲調現，該筆借款已交由訴
    外人陳芳泉拿回原告商行等語，資為抗辯。並於本院聲明：
    原告之訴駁回。
三、兩造不爭執事項：(一)被告自92年12月至93年8 月間擔任原告
    所開設侯郁行飲料經銷商業務員工作，工作內容為送貨及收
    取貨款。(二)、兩造同意在鮪魚季期間，由原告出資替客戶共
    計8 家做造景工作，並由被告負責執行。(三)被告自92年12月
    間某日起至93年9 月間某日為止，於附表1 編號1 至19、編
    號21至22、編號39至43、編號47至57、編號62、編號67至96
    所示時間，將該等編號所示客戶應交予原告之貨款，予以侵
    占，累計金額達1,738,516 元。(四)被告於93年8 月份應領薪
    資為26,756元，前開薪資原告尚未給付。是本件本院所應審
    究者為：(一)被告以原告名義向陳寶月借款20萬元，是否已返
    還原告？(二)被告另行雇請陳芳泉費用，是否應由原告支出？
    (三)被告將其中12戶客戶原擺放原由黑松公司提供之冰箱移除
    改放原告提供冰箱費用24,000元及修理費用2,600 元，是否
    屬業務上必要費用應由被告支出？(四)被告得主張抵銷金額為
    何？(五)原告得向被告請求金額為何？經查：
  (一)有關被告以原告名義向陳寶月借款20萬元，是否已返還原告
    部分：
  1.原告主張被告未經原告同意，以原告名義向佳珍海產店負責
    人配偶陳寶月借款20萬元之事實，業據原告侯明富、證人劉
    雅鳳、陳寶月於被告涉嫌業務侵占刑事案件刑事庭審理時證
    述明確（見本院94年度訴字第620 號刑事卷第120 、125 、
    99頁），並有被告在佳珍海產小吃部應收帳款簡要表上書寫
    「8/3 預支20萬元乙○○收」等文字之該簡要表影本1 紙附
    中卷可查（見93年度發查字776 號卷第99頁），堪認原告前
    開主張事實為真實。
  2.被告雖另辯稱其已將所支借之20萬元委託證人陳芳泉交予原
    告云云。惟證人劉雅鳳於本院刑事庭中證稱：並不清楚陳芳
    泉是否曾將一筆超過20萬元的款項交予原告等語（同前刑事
    卷第124 頁）；而證人陳芳泉於刑事庭審理時亦僅證稱: 被
    告曾多次交付20萬元託我轉交原告會計，時間不明，亦不知
    來源、用途等語（見同前卷第125 、126 頁），則證人陳芳
    泉之證詞尚無從證明被告已將其向陳寶月借支20萬元交予原
    告會計劉雅鳳。況證人陳芳泉為被告僱請用以處理其個人事
    務之助理，與被告利害關係密切，所言已有迴護被告之虞。
    又20萬元數目非少，收授雙方為免日後糾紛，常書立收據，
    以資為憑，然證人陳芳泉竟稱其交付20萬元後並未取得收據
    ，與常理有違，是該證人所言及被告辯詞均不可採信。被告
    抗辯原告以週轉金錢為由，委託被告向陳寶月以原告名義借
    款20萬元，並將該款項返還原告，尚無足採。
  (二)有關被告另行雇請陳芳泉費用，是否應由原告支出部分：
  1.證人劉雅鳳於刑事庭中證稱：於93年5 月間即知被告有僱用
    陳芳泉，若被告有時候太忙，沒法回來就請陳芳泉幫忙。被
    告薪水包含業績獎金1 月約4 萬元。原告有看過陳芳泉，公
    司其他業務並未請助理。因鮪魚季比較忙，聽聞被告表示陳
    芳泉另有工作，只是偶而幫忙等語（同前卷第124 、125 頁
    ），則被告是否有另行僱用陳芳泉並支出費用，即有疑義。
    而原告亦否認同意支出此筆費用，則被告主張另行僱請陳芳
    泉之費用，原告同意支出抗辯，應無足採。
  2.雖證人陳芳泉於刑事庭中證述：於93年由被告僱用，每天1
    千元，每星期做6 天，約10個月，伊都幫忙被告送貨，也有
    給客戶簽估價單，也有幫被告收貨款也有交給被告，但沒有
    直接交給公司；及並非受原告所僱用等語（見同前卷第126
    、127 頁），惟依證人劉雅鳳之證述，被告每月薪資約4 萬
    餘元，然依證人陳芳泉證詞，陳芳泉於93年由被告僱用，每
    天1 千元，每星期做6 天，約10個月，1 個月約24,000元，
    10個月即24萬元，於陳芳泉受僱10個月期間，被告未曾向原
    告請款，若由原告先行墊付，其墊付數額1 個月幾達被告1/
    2 薪資所得，已有違常理，且被告抗辯僱請陳芳泉之費用為
    15萬元，亦與證人證述內容不符，證人陳芳泉前開證述內容
    ，有違常情，不足為被告有利之認定。
  (三)有關被告將其中12戶客戶原擺放原由黑松公司提供之冰箱移
    除改放原告提供冰箱費用24,000元及修理費用2,600 元，是
    否屬業務上必要費用應由原告支出部分：
  1.被告抗辯將其中12戶客戶原擺放原由黑松公司提供之冰箱移
    除改放原告提供冰箱費用24,000元部分，為原告所否認，此
    部分事實亦未據被告提出證明，被告前開辯解，尚無可採。
  2.另被告抗辯修理冰箱費用2,600 元部分，究屬店家應負責修
    繕義務或飲料供應商應負責？且其實際支出金額若干，均未
    見被告舉證證明，此部分尚無從認定亦為屬業務上之必要費
    用，應由原告支出。且被告亦未提出已支付之證明，其前開
    抗辯，亦無可採。
  (四)有關被告得主張抵銷金額為何部分：
    按二人互負債務，而其給付種類相同，並均屆清償期者，各
    得以其債務，與他方之債務，互為抵銷，民法第334 條定有
    明文。茲兩造對於被告於93年8 月份應領薪資為26,756元，
    前開薪資原告尚未給付，已如前述，兩造並同意於鮪魚季期
    間被告因代墊客戶支出造景費用以12萬元抵扣，另被告抗辯
    證人僱用陳芳泉費用15萬元、冰箱移除費用24,000元及修理
    費用2,600 元部分，被告無從證明已支出該項費用，已據前
    述，則被告依前揭規定，得主張抵銷金額為未領薪資及代墊
    造景費用共計146,756 元。
  (五)有關原告得向被告請求金額為何部分：
  1.原告另主張被告於93年8 、9 月間某日，向原告提領如附表
    2 所示之貨品後，既未交由客戶販賣，亦未繳還原告商行，
    而連續於附表2 所示清點日期前之某日，在屏東縣某不詳地
    點予以侵占，其價額合計為16,214元之事實，有庫存差異估
    價單影本2 紙 (見93年發查字第776 號卷第42頁）、短少品
    項數量及金額表1 紙（見原審卷第141 頁）在卷可查，而被
    告於臺灣高等法院刑事庭中，亦表示對於原告主張數量無意
    見，堪認原告此部分主張為真實。
  2.雖被告抗辯此純為庫存差異，有的是沒有記到帳，有些打破
    ，依公司規定已由被告薪資中扣除等語。惟附表2 所示短少
    物品中，香吉士蘋果汽水為寶特瓶裝; 香吉士低溫果汁及古
    道綠茶均為紙盒包裝，已據證人侯明富於本院刑事庭審理中
    證述明確 (見同前卷第139 頁背面），因此在通常搬運情形
    下，該等物品應不易打破。至於其他玻璃瓶裝飲料雖較易破
    損但因單價高，故應會特別謹慎搬運，以避免發生毀損狀況
    ，惟附表2 所示之臺灣啤酒、金牌啤酒及海尼根啤酒等貨品
    ，僅1 個月內即短少1 至8 箱不等，此亦非偶然意外之破損
    狀況所可解釋。又其中思美洛、臺灣啤酒、金牌啤酒、白鶴
    清酒及海尼根等酒類，可憑未開封之瓶蓋碎片向廠商退貨，
    亦據原告於本院刑事庭審理時結證屬實 (見同前卷第139 頁
    背面），故若被告係搬運不慎致貨品損壞，亦可以此方式銷
    帳，何須以自己薪水扣抵？是以，被告所辯顯與常理不合。
    至於被告辯稱已於薪資中扣除，惟未舉證證明，則被告前開
    辯解，顯不足採。
  3.又被告未經原告同意以原告名義向陳寶月借款20萬元，雖原
    告否認有授權被告為之，然前開金額已由原告清償，此為被
    告所不爭執，被告就此部分金額，亦未返還原告，亦如前述
    ，則被告此部分即受有不當得利，並致原告受有損害，原告
    就此部分依不當得利之法律關係請求被告返還，當屬有據。
  4.從而，原告依侵權行為及不當得利法律關係，得向被告請求
    1,954,730 元，於扣除被告得以主張抵銷之金額146,756 元
    後為1,807,974 元。是原告請求被告給付1,807,974 元，及
    自96年1 月31日起至清償日止，按週年利率百分之5 計算之
    利息，即有理由，逾此範圍請求，尚乏依據。
四、綜上所陳，原告依侵權行為及不當得利之法律關係請求被告
    如主文第1 項所示之金額，即有理由，應予准許，逾此範圍
    請求，即無理由，應予駁回。
五、又原告陳明願供擔保，聲請宣告假執行，關於其勝訴部分，
    核無不合，爰酌定相當之擔保金額，予以准許，至於敗訴部
    分，假執行聲請失所附麗，應予駁回。
六、本件事證已臻明確，兩造其餘攻擊防禦方法及所提證據，經
    核於結果不生影響，爰不一一論述，併此敘明。
據上論結，本件原告之訴為一部有理由，一部無理由，依民事訴
訟法第79條、第390 條第1 項，判決如主文。
中    華    民     國     96　  年　　6　　月　　20   日
            民事第一庭      審判長法  官  徐美麗
                                  法　官　葉力旗
                                  法  官  邱玉汝
正本係照原本作成。
如對判決上訴，須於判決送達後20日內向本院提出上訴狀，其未
表明上訴理由者，應於提出上訴後20日內向本院補提理由書狀（
均須按他造當事人之人數附繕本）。
中　　華　　民　　國　　96　　年　　6 　　月　　21　　日
                                  書記官  魏慧夷
附表1 ：
┌─┬────┬───────┬────┬─┬────┬────┬────┐
│編│ 日期　 │廠商名稱      │侵占金額│編│日期　  │廠商名稱│侵占金額│
│號│        │              │(元)    │號│        │        │(元)    │
├─┼────┼───────┼────┼─┼────┼────┼────┤
│  │93/04/30│              │        │47│93/07/16│田莊　  │    130 │
│ 1│  至    │大鯛海味鮮餐廳│143,501 ├─┼────┼────┼────┤
│　│93/05/31│    　　　　  │　      │48│93/07/17│田莊　  │  8,260 │
├─┼────┼───────┼────┼─┼────┼────┼────┤
│ 2│93年6 月│同上          │ 95,676 │49│93/07/18│田莊　  │  3,360 │
├─┼────┼───────┼────┼─┼────┼────┼────┤
│ 3│93年7 月│同上　　　　  │ 42,070 │50│93/07/20│田莊　  │  2,000 │
├─┼────┼───────┼────┼─┼────┼────┼────┤
│ 4│93年6 月│順來興平價海鮮│ 34,890 │51│93/07/12│田莊    │  4,032 │
│  │        │              │        │  │93/07/12│        │        │
├─┼────┼───────┼────┼─┼────┼────┼────┤
│ 5│93年7 月│同上          │ 11,730 │52│93/07/21│田莊    │  2,000 │
├─┼────┼───────┼────┼─┼────┼────┼────┤
│ 6│93年7 月│金東港　      │ 34,168 │53│93/07/23│田莊　  │  7,272 │
├─┼────┼───────┼────┼─┼────┼────┼────┤
│ 7│93年6 月│同上　        │ 36,364 │54│93/07/23│田莊　  │  7,800 │
├─┼────┼───────┼────┼─┼────┼────┼────┤
│  │93/04/30│              │        │55│93/07/22│田莊　  │  9,280 │
│ 8│   至   │同上          │ 69,146 ├─┼────┼────┼────┤
│　│93/05/31│  　          │　　　  │56│93/07/25│田莊　  │    330 │
├─┼────┼───────┼────┼─┼────┼────┼────┤
│ 9│93年5 月│阿龍平價海鮮  │117,240 │57│93/08/10│吉富　  │ 10,434 │
├─┼────┼───────┼────┼─┼────┼────┼────┤
│10│93年6 月│同上          │ 48,200 │58│93/03/26│熊　　  │ 15,440 │
├─┼────┼───────┼────┼─┼────┼────┼────┤
│11│93年7 月│同上          │ 75,726 │59│92/12/08│松園　  │  1,840 │
├─┼────┼───────┼────┼─┼────┼────┼────┤
│12│93年5 月│通海海鮮餐廳  │104,328 │60│92/12/30│松園　  │  8,000 │
├─┼────┼───────┼────┼─┼────┼────┼────┤
│13│93年6 月│同上          │ 79,118 │61│93/05/20│松園　  │  5,100 │
├─┼────┼───────┼────┼─┼────┼────┼────┤
│14│93年7 月│同上          │ 12,836 │62│93/08/02│阿娟　  │  7,832 │
├─┼────┼───────┼────┼─┼────┼────┼────┤
│  │93/04/30│              │ 　     │63│93/02/05│南平　  │  4,200 │
│15│   至   │阿榮海鮮小吃部│101,632 ├─┼────┼────┼────┤
│  │93/05/31│              │        │64│93/02/20│南平　  │  6,540 │
├─┼────┼───────┼────┼─┼────┼────┼────┤
│16│93年6 月│同上          │ 64,920 │65│93/02/23│南平　  │  4,670 │
├─┼────┼───────┼────┼─┼────┼────┼────┤
│17│93年7月 │同上          │ 45,570 │66│93/03/25│南平　  │  9,060 │
├─┼────┼───────┼────┼─┼────┼────┼────┤
│18│93年5月 │滿群　        │122,216 │67│93/08/04│郭先生  │  5,910 │
├─┼────┼───────┼────┼─┼────┼────┼────┤
│19│93年6 月│滿群　        │ 76,340 │68│93/08/04│郭先生  │  1,965 │
├─┼────┼───────┼────┼─┼────┼────┼────┤
│20│93年6 月│五福　        │ 18,782 │69│93/08/13│圓圓　  │ 26,780 │
├─┼────┼───────┼────┼─┼────┼────┼────┤
│21│93年6月 │佳珍海產小吃部│102,760 │70│93/08/14│圓圓　  │ 12,220 │
├─┼────┼───────┼────┼─┼────┼────┼────┤
│22│93年7月 │同上          │ 42,860 │71│93/08/13│圓圓　  │  3,550 │
├─┼────┼───────┼────┼─┼────┼────┼────┤
│23│93/06/20│香都　        │ 10,320 │72│93/08/13│圓圓　  │  4,750 │
├─┼────┼───────┼────┼─┼────┼────┼────┤
│24│93/06/18│香都　        │    690 │73│93/08/15│圓圓　  │  2,400 │
├─┼────┼───────┼────┼─┼────┼────┼────┤
│25│93/06/16│香都　        │  2,660 │74│93/08/15│圓圓　  │  6,860 │
├─┼────┼───────┼────┼─┼────┼────┼────┤
│26│93/06/14│香都　        │  3,550 │75│93/08/18│圓圓　  │  5,040 │
├─┼────┼───────┼────┼─┼────┼────┼────┤
│27│93/06/21│香都          │  2,870 │76│93/08/17│圓圓　  │  2,100 │
├─┼────┼───────┼────┼─┼────┼────┼────┤
│28│93/06/22│香都　        │  3,120 │77│93/08/17│圓圓　  │  4,750 │
├─┼────┼───────┼────┼─┼────┼────┼────┤
│29│93/06/23│香都　        │  5,810 │78│93/08/16│圓圓　  │  3,150 │
├─┼────┼───────┼────┼─┼────┼────┼────┤
│30│93/06/26│香都　        │ 13,810 │79│93/08/18│圓圓　  │  2,100 │
├─┼────┼───────┼────┼─┼────┼────┼────┤
│31│93/06/28│香都　        │  3,870 │80│93/08/19│圓圓　  │  3,140 │
├─┼────┼───────┼────┼─┼────┼────┼────┤
│32│93/06/30│香都          │  6,630 │81│93/08/19│圓圓　  │  3,200 │
├─┼────┼───────┼────┼─┼────┼────┼────┤
│33│93/07/03│香都　        │  2,880 │82│93/08/20│圓圓　  │  5,650 │
├─┼────┼───────┼────┼─┼────┼────┼────┤
│34│93/07/06│香都　        │  4,100 │83│93/08/21│圓圓　  │  7,330 │
├─┼────┼───────┼────┼─┼────┼────┼────┤
│35│93/07/06│香都　        │    700 │84│93/08/22│圓圓　  │  6,900 │
├─┼────┼───────┼────┼─┼────┼────┼────┤
│36│93/07/08│香都　        │  7,620 │85│93/08/23│圓圓　  │  5,190 │
├─┼────┼───────┼────┼─┼────┼────┼────┤
│37│93/07/09│香都　        │  2,280 │86│93/08/24│圓圓　  │  4,570 │
├─┼────┼───────┼────┼─┼────┼────┼────┤
│38│93/07/12│香都　        │  6,650 │87│93/08/24│圓圓　  │  2,100 │
├─┼────┼───────┼────┼─┼────┼────┼────┤
│39│93/06/07│愛來　        │  7,610 │88│93/08/25│圓圓　  │  5,810 │
├─┼────┼───────┼────┼─┼────┼────┼────┤
│40│93/06/12│愛來　        │  8,804 │89│93/08/25│圓圓　  │  2,400 │
├─┼────┼───────┼────┼─┼────┼────┼────┤
│41│93/06/30│愛來　        │ 10,542 │90│93/08/26│圓圓　  │  3,300 │
├─┼────┼───────┼────┼─┼────┼────┼────┤
│42│93/07/01│愛來　        │  1,340 │91│93/08/27│圓圓　  │ 15,990 │
├─┼────┼───────┼────┼─┼────┼────┼────┤
│43│93/07/08│愛來          │  9,784 │92│93/08/28│圓圓　  │  4,950 │
├─┼────┼───────┼────┼─┼────┼────┼────┤
│44│93/07/21│庭庭　        │  3,812 │93│93/08/29│圓圓　  │  7,200 │
├─┼────┼───────┼────┼─┼────┼────┼────┤
│45│93/07/23│庭庭          │  3,740 │94│93/08/30│圓圓　  │  1,900 │
├─┼────┼───────┼────┼─┼────┼────┼────┤
│46│93/07/25│庭庭　        │  7,364 │95│93/07/08│俊鴻　  │  7,100 │
└─┴────┴───────┴────┼─┼────┼────┼────┤
                                        │96│93/07/08│俊鴻　  │  8,110 │
                                        └─┴────┴────┴────┘
附表2：
┌─┬─────┬────────────┬──┬───┬───┬────┐
│編│ 清點日期 │短少貨品名稱            │數量│  單價│  總價│合計(元)│
│號│          │                        │    │  (元)│  (元)│        │
├─┼─────┼────────────┼──┼───┼───┼────┤
│  │          │軒尼詩白蘭地            │1 瓶│   990│   990│        │
│  │          ├────────────┼──┼───┼───┤        │
│  │          │瓶裝台灣啤酒            │3 箱│   735│ 2,205│        │
│  │          ├────────────┼──┼───┼───┤        │
│  │          │瓶裝金牌啤酒            │8 箱│   490│ 3,920│        │
│  │          ├────────────┼──┼───┼───┤        │
│1 │ 93/08/26 │瓶裝思美洛伏特加        │4 瓶│    40│   160│        │
│  │    　　　├────────────┼──┼───┼───┤        │
│  │    　　　│500ml白鶴清酒　         │12瓶│   125│ 1,500│  10,579│
│　│    　　　├────────────┼──┼───┼───┤        │
│　│    　　　│香吉士蘋果汽水          │1 箱│   350│   350│        │
│　│    　　　├────────────┼──┼───┼───┤        │
│　│    　　　│香吉士低溫果汁　        │37瓶│    25│   925│        │
│　│    　　　├────────────┼──┼───┼───┤        │
│　│    　　　│香吉士低溫果汁　        │23瓶│    23│   529│        │
├─┼─────┼────────────┼──┼───┼───┼────┤
│  │          │1000ml古道綠茶　        │1 箱│   315│   315│        │
│  │          ├────────────┼──┼───┼───┤        │
│  │          │約翰走路綠牌15年純麥威士│1 瓶│   840│   840│        │
│  │          │忌　                    │    │      │      │        │
│  │          ├────────────┼──┼───┼───┤        │
│2 │ 93/09/02 │軒尼詩白蘭地　          │3 瓶│ 1,000│ 3,000│        │
│  │    　　　├────────────┼──┼───┼───┤        │
│  │    　　　│58度300cc 金門高梁酒　  │1 瓶│   175│   175│   5,635│
│  │    　　　├────────────┼──┼───┼───┤        │
│  │    　　　│38度300cc 金門高梁酒　  │1 瓶│   175│   175│        │
│  │    　　　├────────────┼──┼───┼───┤        │
│  │    　　　│88坑道52度陳年大曲酒    │1 瓶│   350│   350│        │
│  │    　　　├────────────┼──┼───┼───┤        │
│  │    　　　│海尼根630ml 啤酒(12入)  │1 箱│   780│   780│        │
└─┴─────┴────────────┴──┴───┴───┴────┘
